---
title: "元素選取 2"
author: "林茂廷"
date: "4/10/2020"
output: html_document
editor_options: 
  chunk_output_type: console
---

```{r setup, include=FALSE}
knitr::opts_chunk$set(echo = TRUE)
```

### 連鎖選取

```{r}
majors <- c("經濟學系","經濟學系","社會學系","社工系","經濟學系")
names <- c("小英", "小美", "大雄","阿華", "阿尼")
gender <- c("F","F","M","F","M")
```
  * 創造出只要"經濟學系"學生的邏輯向量，econOnly。  
  * 選出econOnly的names與gender。  
  * 在econOnly的gender下創造出只要"F"的邏輯向量, econFemaleOnly。  
  * 選出names中為"經濟學系"且"F"的姓名。  


在前面討論使用$及[ ]取一個元素時我們創造了get1與get2兩個物件，請分別由get1, get2取出108-1學期個體經濟學教師姓名。
```{r}
listExample <- 
  list(
    student="小明",
    `學期`=list(
      `108-1`=list(
        list(
          name="個體經濟學",
          teacher="Alice",
          grade=85
        )
      ),
      `108-2`=list(
        list(
          name="總體經濟學",
          teacher="Mark",
          grade=78
        )
      )
    )
  )

```

```{r}
str(listExample)
```
```{r}
listExample[[1]]
listExample[[2]]
```


```{r}
get1 <- listExample[["學期"]] # 拿出來
get1 <- listExample$`學期` # 拿出來


get2 <- listExample["學期"] # 只留下
```


```{r}
str(get1)
```

```{r}
str(get2)
```

### get1 取出
```{r}
get1$`108-1` -> get1_layer1  # layer_1
str(get1_layer1)
```

```{r}
get1_layer1[[1]] -> get1_layer2 # layer_2 
str(get1_layer2)
```

```{r}
get1_layer2$teacher
```

```{r}
get1 <- listExample[["學期"]] # 拿出來
get1$`108-1` -> get1_layer1  # layer_1
get1_layer1[[1]] -> get1_layer2 # layer_2 
get1_layer2$teacher

listExample[["學期"]]$`108-1`[[1]]$teacher
```

### get2 取出
```{r}
get2 <- listExample["學期"]
get2_layer1 <- get2[[1]] # get2$`學期`; get2[["學期"]]
get2_layer2 <- get2_layer1[["108-1"]]
get2_layer3 <- get2_layer2[[1]]
get2_layer3$teacher
```

```{r}
listExample["學期"][[1]][["108-1"]][[1]]$teacher
listExample["學期"][["學期"]][["108-1"]][[1]]$teacher
```


## 新增/替換/刪除元素

  
**範例**
```{r}
a <- c("1","b","TRUE")
a
a[[2]] <- "c" # 元素存在: 替換
a[[4]] <- "7" # 元素不存在： 增加
a[c(5,6)] <- c("J", "K")
a
```

```{r}
a[[7]] <- "Johnson"
a

a <- c(a, c("Mary"))
```


```{r}
library(lubridate)
list1 <- 
  list(
    list(
      name="Jack",
      birthday=ymd("1998-03-21"),
      status=c(height=177, weight=80)
    )
  )

str(list1)
```

```{r}
# 更改日期
list1[[1]]$birthday <- ymd("1997-03-21")

# 新增資料
list1[[2]] <- list(
  name="Mary",
  birthday=ymd("1998-08-24")
)

str(list1)
```


```{r}
list1[[1]][["age"]] <- 21
list1[[2]]["age"] <- list(21)

# 改變「一個」時，使用[[ ]]比較不會錯。
str(list1)
```

```{r}
list1[[1]][c("bloodType","registered")] <- list("AB",TRUE)

str(list1)
```

***

```{r}
listExample <- 
  list(
    student="小明",
    `學期`=list(
      `108-1`=list(
        list(
          name="個體經濟學",
          teacher="Alice",
          grade=85
        )
      ),
      `108-2`=list(
        list(
          name="總體經濟學",
          teacher="Mark",
          grade=78
        )
      )
    )
  )
# 有多少位置可選：
length(listExample)
```


  * 108-1新增一個"產業經濟學"。
  
  * 產業經濟學，同時加上教師Wen及成績88。


```{r listExample3}
str(listExample)

# 108-1新增一科目成績
listExample$學期$`108-1`[[2]] <-
  list(name="產業經濟學")
str(listExample)

listExample$學期$`108-1`[[2]][c("teacher","grade")] <- 
  list(
    "Wen",
    88
    )
str(listExample)
```


***

刪除可以使用`[- c(數字位置)]`

```{r}
print(a)
a[-c(1,3)]
a[c(-2)]

print(a)
a[-c(1,3)] -> a # 要回存才算真的刪除
```
 
```{r}
library(lubridate)
list1 <- 
  list(
    list(
      name="Jack",
      birthday=ymd("1998-03-21"),
      status=c(height=177, weight=80)
    ),
    list(
      name="Mary",
      birthday=ymd("1998-08-24"),
      status=c(height=163, weight=45),
      age=21,
      bloodType="AB"
    )
  )
str(list1)
```

  * 刪除Jack的status. 

```{r}
list1[[1]][-c(3)] -> list1[[1]]
str(list1)
```

  * 刪除Mary的status, blookType.

```{r}
str(list1)
list1[[1]][-3] -> list1[[1]] # 小心回存的位置

list1[[2]][-c(4,5)] -> list1[[2]]
```


list元素要刪除時也可以用`[.]<-NULL`, `[[.]]<-NULL`

```{r}
str(list1)
list1[[2]][c(1,2)] <- NULL
# list1[[2]][-c(1,2)] -> list1[[2]]
str(list1)
```

3.6節List
```{r}
jsonlite::fromJSON("https://api.github.com/repos/tpemartin/108-2-56-inclass-practice/commits", simplifyDataFrame = F) -> githubCommit

githubCommit[[3]][["commit"]][["committer"]]
```

```{r}
githubCommit[[3]][["commit"]][["committer"]][-c(2)] ->
  githubCommit[[3]][["commit"]][["committer"]]
githubCommit[[3]][["commit"]][["committer"]]
```

```{r}
githubCommit[[2]][["commit"]][["committer"]][c(2)] <- NULL
githubCommit[[2]][["commit"]][["committer"]]

githubCommit[[1]][["commit"]][["committer"]]$email <- NULL
githubCommit[[1]][["commit"]][["committer"]]
```

***

[新北市公共自行車租賃系統(YouBike)](https://data.ntpc.gov.tw/od/detail?oid=71CD1490-A2DF-4198-BEF1-318479775E8A)	

```{r}
library(jsonlite)
fromJSON("https://data.ntpc.gov.tw/od/data/api/54DDDC93-589C-4858-9C95-18B2046CC1FC?$format=json", simplifyDataFrame = F) -> newTaipeiYouBike
```

請自行對它做內容更動練習。
