---
title: "04-08 element extraction 1"
author: "林茂廷"
date: "4/7/2020"
output: html_document
---

## 選取元素

### 選「一個元素」

#### 用位置選`[[.]]`{#chooseByPosition}


```{r}
vectorExample <- c("小明","小英","大雄")

# 有多少位置可選：
length(vectorExample)
```

```{r}
vectorExample[[1]]
vectorExample[[3]]
```

```{r}
listExample <- 
  list(
    student="小明",
    `學期`=list(
      `108-1`=list(
        list(
          name="個體經濟學",
          teacher="Alice",
          grade=85
        )
      ),
      `108-2`=list(
        list(
          name="總體經濟學",
          teacher="Mark",
          grade=78
        )
      )
    )
  )
# 有多少位置可選：
length(listExample)
```

```{r}
listExample[[1]]
listExample[[2]]
```



[臺南市運動地圖](https://data.gov.tw/dataset/6217): 
```{r}
library(jsonlite)
fromJSON("https://data.tainan.gov.tw/dataset/4cd9345a-04bf-4328-a97d-314ff78b4763/resource/afc025fc-1ef4-447c-b785-a680391d0ca1/download/tnsport2.json", simplifyDataFrame = F) -> tainanSportsMap

length(tainanSportsMap)
```
```{r}
tainanSportsMap[[1]] 
tainanSportsMap[[1076]]
```


#### 用名字選`$.`{-}

```{r}
# 有多少名字可選：
names(listExample)
```

```{r}
listExample$student
listExample$`學期` # 特殊命名依然要用反頓點呼叫
```

```{r}
str(listExample)
```

```{r}
str(listExample$`學期`)
```


其實也可以用`[["名字"]]`來選，只是名字要以字串「值」的方式來寫，也就是要用引號一對\"...\", 不用反頓點一對\`...\`。
```{r}
listExample[["student"]]
listExample$student

listExample[["學期"]] # 小心不是反頓點喔。
listExample$`學期`
```

```{r}
student <- "student"
listExample[[student]]
```


[新北市各區衛生所之門診時間及疫苗種類彙整表](https://data.gov.tw/dataset/26610#r1)
```{r}
fromJSON("http://data.ntpc.gov.tw/api/v1/rest/datastore/382000000A-000157-002",
         simplifyDataFrame = F) -> newTaipeiCityVaccine
```


```{r}
str(newTaipeiCityVaccine)
length(newTaipeiCityVaccine)
names(newTaipeiCityVaccine)
```
```{r}
str(newTaipeiCityVaccine[[1]])
str(newTaipeiCityVaccine$success)
str(newTaipeiCityVaccine[["success"]])

str(newTaipeiCityVaccine[[2]], max.level = 1)
str(newTaipeiCityVaccine$result, max.level = 1)
str(newTaipeiCityVaccine[["result"]], max.level = 1)
```


### 選「多個元素」

#### 用位置選`[c(...)]`{-}

```{r}
vectorExample
vectorExample[c(1,3)]
vectorExample[c(3,2,1)] # 產生重新排列效果
```

```{r}
# 顯示到第一層
str(listExample, max.level=1)

str(listExample[c(1,2)], max.level = 1)
str(listExample[c(2,1)], max.level=1)
```


任選數筆tainanSportsMap的運動地點。
```{r}
str(tainanSportsMap, max.level=1)
str(tainanSportsMap[c(1,382,1076)], max.level=1)
```


#### 用名字選`[c("name1","name2",...)]`{-}

```{r}
# 顯示到第一層
str(listExample, max.level=1)

listExample[["學期"]]
listExample[c("student","學期")]
listExample[c("學期","student")]
```

臺北市夜市資料（來自[臺北市食材登錄平台食材來源資訊](https://data.taipei/#/dataset/detail?id=8a569b5b-0cb1-4c7f-a064-780b3301354c)）：
```{r}
fromJSON("https://www.dropbox.com/s/qnm9bnz7vccrvcz/taipeiNightMarkets.json?dl=1", simplifyDataFrame = F) -> taipeiNightMarkets
```
任選幾個夜市元素出來。

#### 用「要/不要」邏輯向量選`[c(T,T,F,...)]`{-}

```{r}
vectorExample
vectorExample[c(T,T,F)] # 要，要，不要
```

```{r}
str(listExample)
str(listExample[c(F,T)]) # 不要，要
str(listExample[c("學期")])
str(listExample[c(T,T)]) # 要，要
```

用「要/不要」邏輯向量自taipeiNightMarkets選出 寧夏觀光夜市，西昌街觀光夜市，大龍街夜市， 雙城街夜市。

```{r}
names(taipeiNightMarkets)
```


```{r}
c(T,F,
  F,F,
  T,F,
  F,F,
  F,T,
  F,F,
  F,T) -> selectedMarkets
taipeiNightMarkets[selectedMarkets]

str(taipeiNightMarkets[c(T,F,
  F,F,
  T,F,
  F,F,
  F,T,
  F,F,
  F,T)], max.level = 1)
```

```{r}
selectedMarkets <- rep(F,14) # repeat F by 14 times 
print(selectedMarkets)
selectedMarkets[c(1,5,10,14)] <- TRUE
print(selectedMarkets)
```

```{r}
str(taipeiNightMarkets[selectedMarkets],
    max.level = 1)
```



```{r, results="asis"}
str(listExample, max.level = 3)
```

```
listExample: length=2, list class
  |
  |--student: length=1, character class
  |
  |--學期: length=3, list class
```

以下兩個表面都是選取"學期":
```{r}
get1 <- listExample[["學期"]]
get2 <- listExample["學期"]
```

  * `[[]]`: 「拿出」某個物件值。
  
```{r}
# get1 # 學期拿出來，有3個元素的list
str(listExample, max.level = 3)
```

```{r}
get1 <- listExample[["學期"]]
str(get1, max.level = 1)
```

  * `[]`: 「留下」某個物件值。

  
```{r}
# get1 # 學期拿出來，有3個元素的list
str(listExample, max.level = 3)
```
  
```{r}
get2 <- listExample["學期"] # listExample 只留下 學期元素，是個只有一個元素的list
str(get2, max.level = 1)
str(get2, max.level = 2)
```
```{r}
str(listExample, max.level = 3)
```
```{r}
str(get1, max.level=1)
```
```{r}
str(get2, max.level=2)
```

### 連鎖選取


```{r}
numVector <- c(2,3,6,-1,4,2,6)
select1 <- numVector[c(1,4)]; select1
select2 <- select1[[1]]; select2

# 相當於
numVector[c(1,4)][[1]]
```

```{r}
select1 <- numVector[c(1,4)]; select1
```


```{r}
select1 <- numVector[c(T,T,F,T,F,F,T)]; select1
select2 <- select1[c(1,4)]; select2

# 相當於
numVector[c(T,T,F,T,F,F,T)][c(1,4)]
```

```{r}
majors <- c("經濟學系","經濟學系","社會學系","社工系","經濟學系")
names <- c("小英", "小美", "大雄","阿華", "阿尼")
gender <- c("F","F","M","F","M")
```
  * 創造出只要"經濟學系"學生的邏輯向量，econOnly。  
  * 選出econOnly的names與gender。  
  * 在econOnly的gender下創造出只要"F"的邏輯向量, econFemaleOnly。  
  * 選出names中為"經濟學系"且"F"的姓名。  

在前面討論使用$及[ ]取一個元素時我們創造了get1與get2兩個物件，請分別由get1, get2取出108-1學期個體經濟學教師姓名。

##### list應用{-}

今明兩日台北市、新北市氣溫：
```{r}
today <- list(
  list("台北市",c(highest_temp = 25),c(lowest_temp = 18)),
  list("新北市",c(highest_temp = 24),c(lowest_temp = 15)))
tomorrow <- list(
  list("台北市",c(highest_temp = 25),c(lowest_temp = 18)),
  list("新北市",c(highest_temp = 24),c(lowest_temp = 15)))

weather <- list(today,tomorrow)

print(weather)
```

選出新北市今明最高溫
```{r}
weather[[1]][[2]][[2]] # 今天/新北市/highest_temp
weather[[2]][[2]][[2]] # 明天/新北市/highest_temp
```

<div class="alert exercise">
以下選法行得通嗎？
```{r}
weather[[1]][[2]]$highest_temp # 今天/新北市/highest_temp
weather[[2]][[2]]$highest_temp # 明天/新北市/highest_temp
```
如果不行，請把weather修改成可以那樣選。
</div>

<div class="alert exercise">
由之前<a href="operationonvectorandlist.html#chooseByPosition"><strong>4.1.1.1 用位置選</strong></a>的list範例選出小明108-1學期個體經濟學的老師。
</div>

#### list補充
資料來源：https://data.gov.tw/dataset/6015

```{r, eval=TRUE, message=FALSE}
library(jsonlite)
fromJSON("https://www.dropbox.com/s/6252gbdnv9owljm/dance.json?dl=1", simplifyDataFrame = F) -> dance
```

<div class="alert alert-info">
也可以直接從原始資料載點下載，然而載點資料會隨時更新而造成內容與講義示範有所出入：
```{r}
fromJSON("https://cloud.culture.tw/frontsite/trans/SearchShowAction.do?method=doFindTypeJ&category=3", simplifyDataFrame = F) -> dance
```
</div>

***  

活動名稱  
```{r}
# 前三筆演出的名稱
dance[[1]]$title
dance[[2]]$title
dance[[3]]$title 
```

<div class="alert alert-info">
若要針對向量或list裡的每個元素進行相同操作，**purrr**是相當方便的工具，最常用的是：
```
map(向量或list, 每個元素要做的事)
```
</div>

```{r, eval=T, echo=F, results="asis"}
img_centering(src="img/mapEveryone.svg", width="40%")
```

```{r}
library(purrr)
map(dance,~.x$title) -> dance_title
```

*** 

活動場次資訊
```{r}
dance[[1]]$showInfo
length(dance[[1]]$showInfo)

dance[[2]]$showInfo
length(dance[[1]]$showInfo)
```

```{r}
length(dance[[1]]$showInfo)
length(dance[[2]]$showInfo)
# :
length(dance[[34]]$showInfo)
```

```{r, echo=F, eval=T, results="asis"}
img_centering("img/mapEveryone2.svg", width = "70%")
```

```{r}
map(dance,~length(.x$showInfo)) -> dance_showInfoLength
```

<div class="alert exercise">

```{r, echo=FALSE, eval=T}
map(dance,~.x$showInfo) -> dance_showInfo
map(dance,~map(.x$showInfo, function(y) y[c("time","locationName")])) -> dance_showInfo_time_locationName
map(dance,~map(.x$showInfo, ~{.x[c("time","locationName")]})) -> dance_showInfo_time_locationName2 # 可以

map(dance,~map(.x$showInfo, ~.x[c("time","locationName")])) -> dance_showInfo_time_locationName3 # 可以
```

1. 選出每個活動的「活動起始日期」。
2. 選出每個活動的「活動名稱」及「活動起始日期」。
3. 選出每個活動showInfo下的每場次之「單場次演出時間」及「場地名稱」。（只用到map, 及~。）<span class="alert-warning">此題有點難，考驗同學map的活用能力。</span><button class="flip">答案應符合的str</button>
<div class="alert alert-secondary" style="display: none;">
前兩個元素應有的str:   
List of 34  
 $ :List of 1  # 第一個元素  
  ..$ :List of 2  
  .. ..$ time        : chr   
  .. ..$ locationName: chr   
 $ :List of 3  # 第二個元素  
  ..$ :List of 2  
  .. ..$ time        : chr   
  .. ..$ locationName: chr  
  ..$ :List of 2  
  .. ..$ time        : chr   
  .. ..$ locationName: chr   
  ..$ :List of 2  
  .. ..$ time        : chr   
  .. ..$ locationName: chr   
:  
:
</div>  

</div>


















